臺灣桃園地方法院刑事判決
111年度易字第116號
公  訴  人  臺灣桃園地方檢察署檢察官
被      告  羅尚緯（原名羅聖威）



上列被告因竊盜案件，經檢察官提起公訴（110年度偵字第29263
號、第30055號），本院判決如下：
    主  文
羅尚緯犯竊盜罪，處有期徒刑捌月。未扣案之無線電主機、無線
耳機各壹臺均沒收，於全部或一部不能沒收或不宜執行沒收時，
追徵其價額。又犯竊盜罪，處有期徒刑捌月。未扣案之無線電主
機壹臺沒收，於全部或一部不能沒收或不宜執行沒收時，追徵其
價額。應執行有期徒刑壹年貳月。沒收部分併執行之。
    事  實
羅尚緯意圖為自己不法之所有，基於竊盜之犯意，分別為下列犯
行：
一、於民國110年5月23日凌晨4時9分許，騎乘車牌號碼000-000
    號普通重型機車（下稱乙車），行經桃園市中壢區文中路2
    段與內定二街口，見黃文生的車牌號碼000-0000號營業大貨
    車（下稱甲車）停放在該處，竟以不詳物品（無證據認定屬
    凶器），擊破該車右側副駕駛座車窗玻璃（毀損部分未據告
    訴）後，竊取車內無線電主機及無線耳機各1臺（價值新臺
    幣【下同】2萬元），於同日凌晨4時33分許得手後旋即騎乘
    上開機車逃逸。
二、旋於同日凌晨4時36分許（起訴書誤載為4時55分許，業經檢
    察官當庭更正），騎乘乙車行經同市區○○路0段000巷000號
    前，見吳有福的車牌號碼000-00號營業貨運曳引車（下稱丙
    車）停放在該處，竟以不詳物品（無證據認定屬凶器，亦無
    從認定與上開不詳物品為同一），擊破該車後擋風玻璃（毀
    損部分未據告訴）後，竊取車內無線電主機1臺（價值1萬4,
    700元），於同日凌晨4時53分許得手後旋即騎乘上開機車逃
    逸。
    理  由
一、認定犯罪事實所憑證據及認定之理由：
　　訊據被告羅尚緯雖坦承有於事實欄一、二所載之時間，騎乘
    乙車至上開地點之甲、丙車旁徘徊之事實，惟均矢口否認有
    何竊盜之犯行，辯稱：事實欄一部分，我只有在甲車旁邊吃
    麵包、打電話和尿尿，甲車警報器有響起，尿完我就走了；
    事實欄二部分，我的乙車突然發不動，很像是化油器、火星
    塞那邊有問題，我從乙車之車箱拿出工具稍微修一下，還有
    爬到丙車後車斗（即丙車拖板）找破布，擦機車引擎的油污
    。我沒有破壞甲、丙二車之車窗，亦無進入該二車內竊取車
    內物品等語。經查：
 ㈠ 告訴人黃文生於000年0月00日晚間10時30分許將其所有之甲
    車停放在桃園市中壢區文中路2段與內定二街口，被告於翌
    （23）日凌晨4時9分許騎乘乙車抵達該處，將乙車停放在甲
    車右側副駕駛座旁，並下車在甲車右側副駕駛座旁徘徊，期
    間甲車之警報器有響起，被告至該（23）日（以下未詳述年
    月日均指110年5月）凌晨4時33分許，始騎乘乙車離去；被
    告復於該（23）日凌晨4時36分許，騎乘乙車至同市區○○路0
    段000巷000號前，將乙車停在告訴人吳有福於前（22）日下
    午4時許所停放在該處之丙車後方，即在該處停留，期間數
    度爬上丙車拖板，於該（23）日凌晨4時53分許始騎乘乙車
    離開。嗣告訴人黃文生於該（23）日凌晨5時15分許至上址
    甲車停放地點，即見甲車右側副駕駛座車窗遭擊破，車內無
    線電主機及無線耳機各1臺（價值2萬元）遭竊；告訴人吳有
    福於該（23）日上午6時40分許，至上址丙車停放地點，即
    見丙車後擋風玻璃遭擊破，車內無線電主機1臺（價值1萬4,
    700元）遭竊等事實，為被告於警詢、偵訊、本院準備程序
    及審理時所自承在卷，並經證人即告訴人黃文生於警詢及檢
    察事務官詢問時、證人即告訴人吳有福於警詢時之證述明確
    ，且經本院就案發現場監視器錄影畫面勘驗結果屬實，有如
    附表所示本院審理程序之勘驗筆錄（含擷取照片）在卷可查
    ，復有乙車之車輛詳細資料表、路口監視器錄影畫面擷取照
    片（被告於該【23】日凌晨4時5分許至同日時6分許，騎乘
    乙車由同市區大華路往內定一街、內定二街、文中路2段與
    內定二街口之畫面）、便利商店監視器錄影畫面擷取照片（
    被告於該【23】日凌晨4時6分許至同日時9分許，進入同市
    區○○路0段00○0號便利商店內消費，並離開走出店外騎乘機
    乙車離去之畫面）、甲、丙二車停放處監視器錄影畫面擷取
    照片及甲、丙二車之車內遭竊後之車況照片（甲車右側副駕
    駛座車窗遭擊破、丙車後擋風玻璃遭擊破）存卷可查，此部
    分之事實，應可認定。
 ㈡ 被告雖以前詞置辯，然經本院就案發現場監視器錄影畫面，
    勘驗結果如附表所示，有本院審理程序之勘驗筆錄（含擷取
    照片）在卷可查（見易字卷第95至107頁），並參前揭事證
    ，分析如下：
  ⒈如附表編號⒈所示之勘驗結果，被告（筆錄載Ａ男，即被告，
    下同）於110年5月23日凌晨4時9分許騎乘乙車停在甲車旁，
    其下車後在甲車右側副駕駛座車門（下稱右車門）處停留，
    甲車右側副駕駛座車窗（下稱右車窗）即數度可見有光點閃
    過，復如附表編號⒉所示之勘驗結果（勘驗時間僅載時、分
    、秒，下同），被告稍後於該日凌晨04：38：00朝丙車右側
    走去時，左手持有一支手電筒（手中有亮點），可認被告稍
    早在甲車右側時，甲車右車窗數度閃過之亮點，即為被告持
    手電筒所照射（以下亮點均為同一推論）。嗣甲車車頭處之
    警示燈、車頭燈於04：28：46開始閃爍，之後甲車右車門被
    打開，且甲車車頭處之警示燈、車頭燈持續閃爍，直至04：
    31：14才停止，甲車內駕駛座與副駕駛座之間有明顯之亮點
    （如易字卷第98頁下方照片之黃圈所示），甲車右車門於04
    ：31：16至04：31：18被關上，被告於04：32：02仍在甲車
    右車門旁；甲車車頭之警示燈、車頭燈於04：32：11至04：
    32：19又開始閃爍，同時間甲車右車門再次被打開並關上；
    甲車車頭處之警示燈及車頭燈於04：32：23至04：33：38再
    次閃爍，同時間甲車右車門又被打開，直至04：32：32才被
    關上；甲車內之駕駛座與副駕駛座間靠近駕駛座處於04：33
    ：04至04：33：19又有明顯之亮點在移動（如易字卷第99頁
    上方照片中黃圈所示），被告於04：33：40始騎乘乙車離開
    ，而上開過程中其他數車輛由畫面上方往左下方經過甲車均
    未停留，是可見打開甲車右車門、造成甲車車頭處之警示燈
    、車頭燈閃爍者，即為被告無訛。若如被告所辯，其只是在
    甲車旁吃麵包、打電話和小便，然甲車停放位置僅係一般路
    邊，並非供人休憩之處所，被告於深夜凌晨時分，摸黑持手
    電筒在甲車右車門旁為上開行為，已令人匪夷所思，且其何
    需以手電筒自甲車右車窗照射車內？又何以3度打開甲車右
    車門再關上，造成甲車車頭處之警示燈、車頭燈3度閃爍，
    並2度以手電筒照射甲車駕駛座與副駕駛座間，酌以證人黃
    文生係於前（22）日晚間10時30分許才將甲車停在上開地點
    ，幾小時後被告即在甲車右側停留，而證人黃文生於被告離
    開後不到1小時之該（23）日凌晨5時15分許再至上址甲車停
    放地點，即見甲車右車窗遭擊破，車內無線電主機及無線耳
    機各1臺遭竊，業如前述（見理由欄㈠），而1小時前在甲車
    右側旁停留24分鐘，先使用手電筒自甲車右車窗照射車內，
    再3度打開右車門後關上，復2度以手電筒照射甲車駕駛座與
    副駕駛座間者，均為被告，故當係被告以不詳方式擊破甲車
    右車窗，進入甲車內，以手電筒照明以搜尋財物，竊得甲車
    內之無線電主機及無線耳機各1臺，至為顯然，應非如被告
    所辯僅係在旁飲食、打電話、小便云云。
  ⒉如附表編號⒉至⒋所示之勘驗結果：⑴被告於110年5月23日凌晨
    4時36分許騎乘乙車至丙車停放地點後方，於04：37：13至0
    4：37：56其持手電筒沿丙車左側繞過車頭，再往丙車右側
    副駕駛之車門（下稱右車門）走去，過程中不時左右張望，
    並踏上丙車右車門處之輪胎（如易字卷第104頁編號13照片
    中紅圈所示），其以手電筒查看丙車內部（丙車內有亮點，
    易字卷第104頁編號13照片中黃圈所示），隨後踏回地面並
    以右手摸右車門之車窗，過程中不時左右張望。一度回到乙
    車旁，從乙車車箱拿出某物；⑵被告於04：38：30至04：38
    ：42沿丙車右側往丙車及大貨車中間間隔走去，並在丙車右
    側車頭與該車後方拖板中間停留，於04：38：43至04：39：
    30爬上丙車拖板，在車頭後擋風玻璃處以手電筒照射丙車內
    部之駕駛及副駕駛座中間（丙車內有亮點，如易字卷第105
    頁編號16照片中黃圈所示），於04：39：31至04：39：43其
    自丙車拖板下來，回到乙車旁；⑶被告於04：41：35至04：4
    2：15沿丙車右側走去，並停留於丙車右側車頭與拖板中間
    ，在該處翻弄（可看見手一直在動，如易字卷第105頁編號1
    8照片中紅圈所示），嗣於04：42：16至04：42：22回到乙
    車旁；⑷被告於04：43：45沿丙車右側往丙車及大貨車中間
    走去，並在丙車右車門及拖扳中間停留，於04：44：20至04
    ：48：15爬上丙車拖板，可見丙車車頭後方及後擋風玻璃處
    有人影晃動（如易字卷第106頁編號20照片中黃圈所示），
    於04：48：16至04：48：30其緩慢從丙車拖板下來後，回到
    乙車旁，並打開乙車車箱，先拿出某樣物品，再將手套取出
    並戴上（手電筒均持在手中未放下），過程中不時左右張望
    ；⑸被告於04：50：03至04：51：27走到丙車右車門及拖板
    中間逗留，手一直晃動，直至04：50：42至04：51：04爬上
    丙車拖板，並停在丙車車頭後方、後擋風玻璃處，手於穿過
    丙車後擋風玻璃進入丙車內部即駕駛及副駕駛座中間（丙車
    駕駛座中間有黑影，如易字卷第106頁編號21照片中黃圈所
    示），於04：51：28至04：51：49緩慢地從丙車拖板下來，
    其將某樣物品放置在丙車拖板上（如易字卷第106頁編號22
    照片中紅圈所示）；有輛自用小客車04：51：50至04：52：
    01行經丙車，被告立即趴在丙車右車門及大貨車中間之地面
    上，其右轉回頭目視該車離開後才從地面上爬起，並於04：
    52：02至04：53：26回到丙車拖板處摸索（見其手部晃動，
    如易字卷第107頁編號24照片中之紅圈所示），並再次爬上
    丙車拖板，自丙車後擋風玻璃進入丙車內，且在丙車駕駛及
    副駕駛座中間翻找（可見丙車內黑影晃動，如易字卷第107
    頁編號25照片中黃圈所示），於04：53：27至04：53：35左
    手持有一個形狀呈方形並有條線連接著之黑色物體（如易字
    卷第103頁編號10照片中藍圈所示）從丙車拖板下來，回到
    乙車旁，將該物體放入乙車車箱後，立即發動乙車時駛離等
    情，可見係被告有意將乙車停留在丙車後方長達17分鐘之久
    ，並非乙車突然拋錨，不得不將車停放在該處，而被告於該
    期間雖有短暫停留在乙車旁，但均未如其所辯，取出工具修
    理乙車，反係取出不詳物品往丙車走去；酌以證人吳有福係
    於前（22）日下午4時許才將丙車停放在前揭地點，半天後
    被告即出現在丙車旁為上開行為，證人吳有福於被告離開約
    1個多小時後之該（23）日上午6時40分許再至上址丙車停放
    地點，即見丙車後擋風玻璃遭擊破，車內無線電主機1臺遭
    竊，業如前述（見理由欄㈠），而1個多小時前在丙車附近
    停留17分鐘，過程中共5度走到丙車旁，先踏上丙車右車門
    處之輪胎，以手電筒查看丙車內部，復爬上丙車拖板，在車
    頭後擋風玻璃處以手電筒照射丙車內部之駕駛及副駕駛座中
    間，並在丙車右車門及拖板中間停留，手一直晃動、翻弄，
    再爬上丙車拖板，且停在丙車車頭後方、後擋風玻璃處，手
    穿過丙車後擋風玻璃進入丙車內部即駕駛及副駕駛座中間，
    甚至有其他車輛行經丙車時，因怕人發現鬼祟趴在丙車右車
    門旁之地面躲藏直至該車駛離後，才回到丙車拖板處摸索，
    最後回到乙車，將一個形狀呈方形並有條線連接著之黑色物
    體放到乙車車箱後，立即發動乙車離開者，即為被告，故當
    係被告先以手電筒照明搜尋丙車內之財物，再回乙車找不詳
    物品擊破丙車後擋風玻璃即進入丙車內行竊，而被告自丙車
    離開後手持形狀呈方形並有條線連接著之黑色物體，應即為
    丙車內之無線電主機1臺無訛，該物應為被告進入丙車內所
    竊，甚為明確。
  ⒊復由前開勘驗結果、證人黃文生、吳有福於警詢時所證及甲
    、丙車之車內物品遭竊後之車況照片所示，可見被告於110
    年5月23日凌晨4時9分許至同時33分許、同日凌晨4時36分許
    至同時53分許，先後將乙車停在甲車旁、丙車後方，分別停
    留24分鐘、17分鐘之久，且過程中被告均有以手電筒照射甲
    、丙車之車內，甚至3度打開甲車右側副駕駛座車門再關上
    ，造成甲車車頭處之警示燈、車頭燈3度閃爍；5度至丙車旁
    ，爬上丙車拖板，其中手於穿過丙車後擋風玻璃進入丙車內
    部即駕駛及副駕駛座中間，之後才騎乘乙車離開，1、2小時
    後，證人黃文生、吳有福各自至甲、丙車停放處取車，發現
    被告前所至之甲車右側副駕駛座車窗、丙車後擋風玻璃，均
    遭擊破，證人黃文生之無線電主機及無線耳機各1臺、證人
    吳有福之無線電主機1臺，皆失竊，兩案時間一前一後，地
    點接近，犯案手相同（均係以不詳物品擊破），遭竊物品相
    類（均有無線電主機等物），益徵本案均係被告所為，被告
    辯稱僅係在甲車旁飲食、講電話、小便；益僅係爬到丙車後
    車斗找破布，而空言辯稱未破壞甲、丙二車之右側副駕駛座
    車窗、後擋風玻璃進入車內竊取上開物品云云，顯不可採。
 ㈢ 綜上所述，本案事證明確，被告上開犯行均堪以認定，應依
　  法論科。　 
二、論罪科刑
 ㈠ 核被告事實欄一、二所為，均係犯刑法第320條第1項竊盜罪
    。又其所犯上開2罪間，犯意各別，行為互殊，應分論併罰
    。
 ㈡ 被告固有起訴書所記載之前科紀錄，但檢察官就被告構成累
    犯之事實及應加重其刑事項，並未具體指出證明之方法，參
    照最高法院刑事大法庭110年度臺上大字第5660號裁定意旨
    ，僅將被告之前科紀錄列入刑法第57條第5款「犯罪行為人
    之品行」之量刑審酌事由，爰不依累犯規定加重其刑。
 ㈢ 爰審酌被告不思循正途獲取所需，恣意竊取告訴人二人之財
    物，未能尊重他人之財產法益，所為應予非難；兼衡其犯罪
    之動機、目的、係以不詳方式破壞甲、丙二車之手段，進入
    車內竊取財物，警詢時自承高中肄業之智識程度、勉持之家
    庭經濟狀況，本案所竊財物之價值、在事證明確之情況下猶
    飾詞狡辯，犯後態度不佳，且未與告訴人二人和解或賠償損
    害，前已有甚多因竊盜案件經偵查追訴、法院判處罪刑之前
    案紀錄（有臺灣高等法院被告前案紀錄表在卷可按）等一切
    情狀，分別量處如主文所示之刑，並定應執行之刑，以資懲
    儆。
三、未扣案之無線電主機、無線耳機各1臺（事實欄一）及無線
    電主機1臺（事實欄二），均為被告本案犯罪所得，爰依刑
    法第38條之1第1項、第3項規定宣告沒收，於全部或一部不
    能沒收或不宜執行沒收時，追徵其價額。未扣案被告用以破
    壞甲、丙車車窗之不詳工具，無證據證明屬被告所有，自無
    庸宣告沒收。
據上論斷，應依刑事訴訟法第299條第1項前段，判決如主文。
中　　華　　民　　國　　111 　年　　5 　　月　　19　　日
                  刑事第五庭  法  官   陳郁融
以上正本證明與原本無異。
如不服本判決應於收受判決後20日內向本院提出上訴書狀，並應
敘述具體理由。其未敘述上訴理由者，應於上訴期間屆滿後20日
內向本院補提理由書(均須按他造當事人之人數附繕本)「切勿逕
送上級法院」。
　　　　　　　　　　　　　　  書記官 　許哲維　　　　
中　　華　　民　　國　　111 　年　　5 　　月　　19　　日
附表：
編號 本院勘驗內容  ⒈ 影片㈠ 檔案名稱：（租10801）文中路二段、內定二街口-1.文中路二段 　　　　　與內定二街口（1）（FHD全）-00000000000000-00000000-000000-movie 路口監視器（顯示）時間（以下省略，僅載時間）04：09：33至06：33：55 該監視器係架設於桃園市中壢區內定二街、文中路二段十字路口，主要拍攝角度為文中路二段上人車狀況，文中路二段為雙向四車道（單向二車道），雙向車道係以中央分隔島區隔，單向各車道又以白虛線區隔，且路面邊線外均繪有多個停車格，由畫面左側車道為文中路二段往桃園方向（如易字卷第95頁照片之藍箭頭所示，下稱左側車道），畫面右側車道為文中路二段往中壢方向（如易字卷第95頁照片之綠箭頭所示，下稱右側車道），而本案起訴書犯罪事實㈠遭竊之告訴人黃文生的營業大貨車（車牌000-0000號，如易字卷第95頁照片之紅圈所示，下稱甲車）則停於左側車道上之停車格內，甲車直至影片結束未移動。監視器畫面起始右下角有顯示實際日期為民國110年5月23日、時間為4時9分許，影片總長度24分18秒，監視器畫面彩色、無聲音。 ⒈04：09：33至04：25：00  ⑴畫面一開始甲車則停在左側車道邊線外之停車格，於04：39：40時，有位頭戴帽子、身著深色長袖上衣（背後有淺色條紋）、長褲之人（下稱Ａ男，即被告，下同）騎乘一輛普通重型機車（下稱乙車，如黃圈所示），從人行道由畫面左下方往左上方直行，並停於甲車旁的變電箱，Ａ男下車後在甲車右側副駕駛座車門處停留，且甲車右側車窗可見有光點不時閃過。上開時段間乙車仍停於該處未離開。 ⑵分別於04：10：20至04：22：04、04：22：01至04：22：38、04：24：06至04：24：16時，有多輛各式車輛從甲車旁經過，由畫面上方往下方直行駛離，均未停留於甲車旁。 ⒉04：25：01至04：30：20  ⑴上開時段間乙車仍停留於該處。於04：25：01至04：28：44時，Ａ男停留在甲車右側副駕駛座車門處，且仍有光點不時在甲車右車窗處閃過。於04：28：44時，甲車車頭處之警示燈、車頭燈開始閃爍（警示燈紅色、藍色燈光交錯，如易字卷第97頁下方照片之紅圈所示），04：28：46時，甲車右側副駕駛處車門被打開（如易字卷第97頁上、下方照片之綠圈所示），從甲車之警示燈、車頭燈開始閃爍、車門遭打開時，均無其他車輛停留於甲車附近。 ⑵分別於04：27：24至04：28：40、04：29：40至04：30：09時，有2輛車輛從甲車旁經過，由畫面上方往下方直行駛離，均未停留於甲車旁。 ⒊04：30：21至04：31：14 ⑴上開時段間乙車仍停留於該處，而甲車右側副駕駛處車門自被打開後尚未關上，且甲車車頭處之警示燈、車頭燈仍在閃爍（如易字卷第98頁上、下方照片之紅圈所示），直至04：31：14時才停止。於04：31：06至04：31：11時，甲車內駕駛座與副駕駛座之間有明顯亮點（如易字卷第98頁下方照片之黃圈所示）。 ⑵於04：30：21至04：30：34時，有輛銀色自用小客車行由畫面上方往下方經過甲車後直行離開，並未停留於甲車旁邊。 ⒋04：31：15至04：33：55 ⑴於04：31：16至04：31：18時，甲車右側副駕駛座車門被關上。於04：32：02時，Ａ男仍在甲車右側副駕駛座車門旁邊；於04：32：11至04：32：19時，甲車車頭之警示燈及車頭燈又開始閃爍，同時間甲車右側副駕駛座車門再次被打開並關上；於04：32：23至04：33：38時，甲車車頭處之警示燈及車頭燈再次閃爍，同時間甲車右側副駕駛座之車門又被打開，直至04：32：32才被關上；於04：33：04至04：33：19時，甲車內之駕駛座與副駕駛座間靠近駕駛座處又有明顯亮點在移動（如易字卷第99頁上方照片之黃圈所示）。 ⑵於04：33：40時，Ａ男騎乘乙車從甲車右側副駕駛處車門處繞至甲車後方（如易字卷第99頁下方照片之藍圈、藍箭頭所示），在從甲車後方由畫面左方往左上方逆向直行離開。 ⑶分別於04：31：26至04：31：49、04：32：55至04：33：18時，有多輛各式車輛由畫面上方往左下方經過甲車直行離開，均未停留於甲車旁。 ⒉ 影片㈡ 檔案名稱：CH00-0000-00-00-00-00-00 監視器（顯示）時間（以下省略，僅載時間）04：29：59至04：45：30 該監視器係架設於桃園市○○區○○路○段000巷000號之回收廠（下稱回收廠）鐵皮屋牆上，主要拍攝角度為回收廠前方文中路二段257巷之往來人車，該路段為未繪製邊線、分隔線之道路，可雙向通行。有輛大貨車及本案起訴書犯罪事實㈡遭竊之告訴人吳有福的營業貨運曳引車（所有車牌000-00號，監視器畫面僅見車尾，如易字卷第100頁編號01照片之綠圈所示，下稱丙車）均停放於回收廠出入口處即畫面右上方，直至影片結束，兩車均未移動。監視器畫面中央下方起始有顯示實際日期為民國110年5月23日、時間為4時30分許，影片總長度10分24秒，監視器畫面黑白、無聲音，僅勘驗04：36：10至04：45：30，即本案有人靠近遭竊丙車內物品之時段。 ⒈04：36：10至04：38：00 ⑴有位頭戴帽子、身著深色長袖上衣（前後有淺色條紋）、長褲人騎乘深色普通重型機車（如易字卷第100頁編號01照片之黃圈、黃箭頭所示，穿著與影片㈠中騎乘乙車之人相同，即Ａ男、乙車）由畫面右上方往左下方直行，並於畫面中央迴轉停放於畫面中央處即回收廠之圍籬旁，Ａ男將乙車斜停熄火後，雙手先摸長褲後兩邊口袋，即起身離開乙車，逕由畫面中央往右上方之丙車右後方（即丙車之拖板）走去。 ⑵於04：36：57至04：37：16時，Ａ男自丙車右後方及大貨車間離開，繞過丙車車尾，沿丙車左側往車頭處走去（Ａ男移動過程如易字卷第100頁編號02照片之紅圈、紅箭頭及編號所示）。 ⑶於04：37：17至04：38：00時，因拍攝角度無法看見Ａ男之行蹤，未見其返回乙車停放處。 ⒉04：38：00至04：40：35 ⑴於04：38：00至04：38：27時，Ａ男由畫面右上方之丙車車頭處沿該車左側往畫面中央走去，並從丙車左後方往該車右側及大貨車間隔走去，Ａ男左手持有一支手電筒（手中有亮點，Ａ男移動過程易字卷第101頁編號03照片之紅圈、紅箭頭所示）。 ⑵於04：38：27至04：39：46時，因拍攝角度雖無法看見Ａ男之行蹤，然未見其返回乙車停放處。直至04：39：47時，Ａ男自丙車右側及大貨車中間由畫面右上方往中央走出，走動過程中Ａ男於04：39：44時回頭看向丙車，並直往乙車停放處走去（Ａ男移動過程如易字卷第101頁編號04照片之紅圈、紅箭頭所示）。 ⑶於04：40：00至04：40：08時，Ａ男左手拿著手電筒走向乙車右方，其立於乙車右後方，並左右張望。於04：40：09至04：40：35時，Ａ男又往丙車走去但未靠近丙車，再走回至乙車停放處，並打開乙車車箱拿出某樣物品（無法辨別）並關上（Ａ男移動過程如易字卷第101頁編號05照片之之紅圈、紅箭頭所示）。 ⒊04：40：35至04：45：30 ⑴於04：40：35至04：41：05時，Ａ男先看向丙車之方向並不時左右張望（如易字卷第102頁編號06照片之黃圈所示），Ａ男左手靠近乙車腳踏處之掛勾摸索，過程中Ａ男將手電筒持於左手上；於04：41：06時，Ａ男右手靠近乙車之鎖頭並立即離開；於04：41：07至04：41：12時，Ａ男由畫面中央往上方走去（未靠近丙車），又立即回到乙車旁（未觸碰到乙車）。 ⑵於04：41：13至04：41：27時，Ａ男再次由畫面中央往右上方之丙車及大貨車中間走去（Ａ男移動過程如易字卷第102頁編號07照片之紅圈、紅箭頭所示）。直至04：42：26時，Ａ男才自丙車及大貨車間隔由畫面右上方往中央之乙車走去，於04：42：35至04：42：55時，Ａ男將手電筒及某些物品（其中有樣形狀呈長條狀）持在左手上，並抱在胸前，且打開乙車車箱用右手在車箱內翻找後，再關上車箱。Ａ男將原左手持有之物品中之某兩件分別放進其長褲之左、右後口袋中（一邊口袋放一個），過程中其仍將手電筒持在左手上；於04：42：55至04：43：35時，Ａ男再次用右手打開乙車車箱進行翻找後關上車箱，其仍將手電筒及其他物品抱在胸前，再由畫面中央往右上方之丙車右側走去。 ⑶於04：43：36至04：45：30時，因拍攝角度無法看見Ａ男之行蹤，也未見其返回乙車停放（Ａ男移動過程如易字卷第102頁編號08照片之黃圈、紅箭頭及編號所示）。 ⒊ 影片㈢ 檔案名稱：CH00-0000-00-00-00-00-00  監視器（顯示）時間（以下省略，僅載時間）04：45：32至04：59：56 接續影片㈡，該影片係由同一監視器所拍攝，僅拍攝時間段上接續。監視器畫面中央下方起始有顯示實際日期為民國110年5月23日、時間為4時45分許，影片總長度9分14秒，監視器畫面黑白色、無聲音，僅勘驗04：45：32至04：53：55，即Ａ男靠近有物品遭竊的丙車之時段及其騎乘乙車離開之過程。 04：45：32至04：53：55 1.承接影片㈡，Ａ男由畫面中央往右上方之往丙車及大貨車中間走去，直至04：48：34時，Ａ男才從畫面右上方走回畫面中央之乙車停放處，並打開乙車車箱，先拿出某樣物品，再將手套取出並戴上（手電筒均持在手中未放下），過程中Ａ男不時左右張望，（Ａ男移動過程如易字卷第103頁編號09照片之紅圈、紅箭頭所示）。 2.於04：49：08至04：49：30時，Ａ男先往丙車方向走去，又立即折回將乙車車箱關上，其再次往丙車方向走去後折回乙車旁喝水，並將水瓶放在乙車腳踏處之置物格內。於04：49：31至04：49：57時，Ａ男由畫面中央往右上方之丙車右側及大貨車中間走去（Ａ男移動過程如易字卷第103頁編號10照片之紅圈、紅箭頭及編號所示）。直至04：53：35時，Ａ男左手持有一個黑色物體（形狀呈方形並有條線連接著，如編號10之藍圈所示）由畫面右上方往中央乙車停放處走去，並直接打開乙車車箱，將該物體放入車箱後，逕自跨上並發動乙車，由畫面中央往左方離開（Ａ男移動過程如易字卷第103頁編號11照片之紅圈、紅箭頭所示）。 3.上開時段內之04：51：51至04：51：59時，有輛自用小客車由畫面右上方往左下方直駛離開，並未停留於丙車旁（影片㈣中亦有提及）。 ⒋ 影片㈣ 檔案名稱：CH00-0000-00-00-00-00-00  監視器（顯示）時間（以下省略，僅載時間）04：30：00至04：59：59 承上開影片㈡、㈢為同一時段間不同角度之監視器影像，該監視器係架設於回收廠入口處鐵皮屋上，主要可拍攝丙車車頭處之狀況（如易字卷第104頁編號12照片之綠圈所示）及文中路二段257巷之往來人車，直至影片結束丙車及大貨車均未移動。監視器畫面中央下方起始有顯示實際日期為民國110年5月23日、時間為4時30分許，影片總長度20分02秒，監視器畫面黑白色、無聲音，僅勘驗04：37：00至04：53：35，即Ａ男靠近遭竊丙車之時段。 ⒈04：37：00至04：38：29 ⑴於04：37：13時，Ａ男由畫面左上方即乙車停放之方向往畫中央走來，其沿丙車左側繞過車頭往丙車右側副駕駛之車門（下稱右車門）走去，過程中不時左右張望（Ａ男移動過程如易字卷第104頁編號12照片之紅圈、紅箭頭所示）。 ⑵於04：37：25至04：37：56時，Ａ男踏上丙車右車門處之輪胎（如易字卷第104頁編號13照片之紅圈所示），其以手電筒察看丙車內部（丙車內有亮點，如易字卷第104頁編號13照片之黃圈所示），隨後Ａ男踏回地面並以右手摸右車門之車窗，過程中不時左右張望。 ⑶於04：37：57至04：38：06時，Ａ男由畫面中央往右上方走去，其從丙車右車門處繞過車頭沿丙車左側走向乙車停放之方向（Ａ男移動過程如易字卷第104頁編號14照片之紅圈、紅箭頭所示）。 ⑷於04：38：08至04：38：29時，因拍攝角度無法看見Ａ男之行蹤，也未見其返回丙車車頭處。 ⒉04：38：30至04：43：45 ⑴於04：38：30至04：38：42時，Ａ男由畫面左上方往中央走去，其沿丙車右側往丙車及大貨車中間間隔走去，並在丙車右側車頭與該車後方拖板中間停留（如易字卷第105頁編號15照片之紅圈、紅箭頭所示）。於04：38：43至04：39：30時，Ａ男爬上丙車拖板，在車頭後擋風玻璃處以手電筒照射丙車內部之駕駛及副駕駛中間（丙車內有亮點，如易字卷第105頁編號16照片之黃圈所示），於04：39：31至04：39：43時，Ａ男自丙車拖板下來，由畫面中央沿丙車右側往畫面左上方乙車停放方向走去（Ａ男移動過程如易字卷第105頁編號17照片之紅圈、紅箭頭所示）。 ⑵於04：39：44至04：41：34時，因拍攝角度無法看見Ａ男之行蹤，也未見其返回丙車車頭處。 ⑶於04：41：35至04：42：15時，Ａ男再次由畫面左上方往中央沿丙車右側走來，並停留於丙車右側車頭與拖板中間，並在該處翻弄（可看見Ａ男手一直在動，如易字卷第105頁編號18照片之紅圈所示），於04：42：16至04：42：22時，Ａ男由畫面中央往左上方乙車停放處之方向走去（Ａ男移動過程如易字卷第105頁編號18照片之紅箭頭所示）。 ⑷於04：42：22至04：43：45時，因拍攝角度無法看見Ａ男之行蹤，也未見其返回丙車車頭、拖板處。 ⒊04：43：45至04：51：49 ⑴直至04：43：45時，Ａ男由畫面左上方往中央走來，其沿丙車右側往丙車及大貨車中間走來，並在丙車右車門及拖扳中間停留（Ａ男移動過程如易字卷第106頁編號19照片之紅圈、紅箭頭所示）。於04：44：20至04：48：15時，Ａ男爬上丙車拖板，因拍攝角度無法看清Ａ男之動作，但可見丙車車頭後方及後擋風玻璃處有人影晃動（如易字卷第106頁編號20照片之黃圈所示）。 ⑵於04：48：16至04：48：30時，Ａ男緩慢從丙車拖板下來後，其由畫面中央往左上方即乙車停放之方向走去。於04：48：31至04：50：02時，因拍攝角度無法看清Ａ男之行蹤，也未見其再返回丙車車頭、拖板處。 ⑶於04：50：03至04：51：27時，Ａ男由畫面左上方往中央走來，其先在丙車右車門及拖板中間逗留，其間Ａ男手部一直有晃動，直至04：50：42時，才爬上丙車拖板，並停在丙車車頭後方、後擋風玻璃處，於04：51：04時，Ａ男的手穿過丙車後擋風玻璃進入丙車內部即駕駛及副駕駛座中間（丙車駕駛座中間有黑影，如易字卷第106頁編號21照片之黃圈所示）；於04：51：28至04：51：49時，Ａ男緩慢的從丙車拖板下來，其將某樣物品放置在丙車拖板上（如易字卷第106頁編號22照片之紅圈所示）。 ⒋04：51：50至04：53：35 ⑴於04：51：50至04：52：01時，有輛自用小客車由畫面右方往左上方直行而過（即影片㈢提及之車輛，該車移動過程如易字卷第107頁編號23照片之藍圈、藍箭頭所示），Ａ男在該車經過時立即趴在丙車右車門及大貨車中間之地面上，其右轉回頭目視該車離開後才從地面上爬起，並於04：52：02至04：52：17時，回到丙車拖板處摸索（只見Ａ男手部晃動，如易字卷第107頁編號24照片之紅圈所示）。 ⑵於04：52：17至04：53：26時，Ａ男再次爬上丙車拖板，自丙車後擋風玻璃處進入丙車內，並在丙車駕駛及副駕駛座中間翻找（可見丙車內黑影晃動，如易字卷第107頁編號25照片之黃圈所示）。於04：53：27至04：53：35時，Ａ男手中持有某樣黑色物品（非手電筒）從丙車拖板下來，並立即由畫面中央往左上方離開丙車（Ａ男移動過程如易字卷第107頁編號26照片之紅圈、紅箭頭所示）。 
附錄本案論罪科刑法條全文 　　　　　 
刑法第321條
犯前條第一項、第二項之罪而有下列情形之一者，處六月以上五
年以下有期徒刑，得併科五十萬元以下罰金：
一、侵入住宅或有人居住之建築物、船艦或隱匿其內而犯之。
二、毀越門窗、牆垣或其他安全設備而犯之。
三、攜帶兇器而犯之。
四、結夥三人以上而犯之。
五、乘火災、水災或其他災害之際而犯之。
六、在車站、港埠、航空站或其他供水、陸、空公眾運輸之舟、
    車、航空機內而犯之。
前項之未遂犯罰之。